最高法院民事裁定　　　　　　　九十四年度台抗字第五三三號
　　抗　告　人　甲○○即曾龍.
上列抗告人因與相對人乙○○○○○○（即觀音佛祖）間聲請假
處分事件，對於中華民國九十四年三月二十八日台灣高等法院裁
定（九十二年度抗字第四二六○號），提起抗告，本院裁定如下
：
    主  文
抗告駁回。
抗告訴訟費用由抗告人負擔。
    理  由
按對於抗告法院所為抗告有無理由之裁定再為抗告，僅得以其適
用法規顯有錯誤為理由，並應經原法院之許可；此項許可，以原
裁定所涉及之法律見解具有原則上之重要性者為限，此觀民事訴
訟法第四百八十六條第四項、第五項之規定自明。本件抗告人對
原法院將台灣台北地方法院（下稱台北地院）駁回相對人假處分
聲請之裁定廢棄，改准相對人提供擔保金新台幣一千一百九十九
萬零九百三十八元後，抗告人在台北地院九十二年度訴字第二一
一六號判決確定前，不得行使乙○○○○○○管理人職權之裁定
不服，並再為抗告。原法院以相對人主張抗告人冒為相對人真正
管理人曾圳之後代，並持偽造之置契，製作相對人神明會會員名
冊、沿革、系統表、不動產清冊等申請公告，再申請變更其為管
理人，有關請求確認管理權不存在之訴訟，已經台北地院以九十
二年度訴字第二一一六號判決確認抗告人對相對人之管理權不存
在，惟仍未確定，如放任抗告人行使管理人職權，將有不利相對
人之行為，且影響交易安全，有定暫時狀態命抗告人不得行使管
理人職權之必要等情，業據其提出會員系統表、土地登記謄本、
檢察官起訴書、刑事判決、民事起訴狀、民事起訴證明書、土地
台帳登記謄本、戶籍謄本、一宗契字、稅單、土地重測結果通知
書、招耕帶借合約書、協議書、放棄耕作意願書、照片、帳冊、
台北市寺廟登記證、土地及建物登記謄本、土地所有權狀、民事
辯論意旨狀、台北地院九十二年度訴字第二一一六號民事判決等
影本為證，並陳明願供擔保以補釋明之不足，應認有就爭執之法
律關係定暫時狀態之必要，因依民事訴訟法第五百三十八條第一
項規定，准為上開定暫時狀態之假處分。且綜觀抗告人所提再抗
告理由，以其未具體指明該裁定有如何適用法規顯有錯誤之處，
或所涉及之法律上見解具有何原則上之重要性，其再抗告於法不
合，因以裁定駁回其再抗告，經核於法並無違背。抗告論旨任意
指摘原裁定不當，求予廢棄，不能認為有理由。
據上論結，本件抗告為無理由。依民事訴訟法第四百九十五條之
一第一項、第四百四十九條第一項、第九十五條、第七十八條，
裁定如主文。
中　　華　　民　　國　九十四　年　　六　　月　 十六　 日
                      最高法院民事第三庭
                          審判長法官  朱　錦　娟
                                法官  顏　南　全
                                法官  許　澍　林
                                法官  袁　靜　文
                                法官  劉　福　聲
      本件正本證明與原本無異
                                      書  記  官
中　　華　　民　　國　九十四　年　　六　　月　二十九　日
                                                   Ｍ
